臺灣南投地方法院民事小額判決
111年度埔小字第179號
原      告  和泰產物保險股份有限公司

法定代理人  莊瑞德  
訴訟代理人  李維浚  
            莊子賢律師
被      告  楊金福  

上列當事人間請求損害賠償(交通)事件，本院於民國111年11月9
日言詞辯論終結，判決如下：
    主      文
被告應給付原告新臺幣2萬4,111元，及自民國111年10月23日起
至清償日止，按週年利率百分之5計算之利息。
原告其餘之訴駁回。
訴訟費用由被告負擔新臺幣572元，餘由原告負擔。
本判決原告勝訴部分得假執行。
    事實及理由
壹、程序事項：
一、訴狀送達後，原告不得將原訴變更或追加他訴，但擴張或減
    縮應受判決事項之聲明者，不在此限（民事訴訟法第255條
    第1項第3款）。原告起訴聲明原以：被告應給付原告新臺幣
    （下同）4萬2,127元，及自起訴狀繕本送達翌日起至清償日
    止，按週年利率5%計算之利息。嗣原告變更訴之聲明為：被
    告應給付原告3萬4,444元，及自起訴狀繕本送達翌日起至清
    償日止，按週年利率5%計算之利息。核屬減縮應受判決事項
    之聲明，應予准許。
二、被告未於言詞辯論期日到場，復無民事訴訟法第386條所列
    各款情事，依同法第436條之23準用第433條之3規定，依職
    權由原告一造辯論而為判決。 
貳、實體事項：
一、原告主張：原告承保訴外人賴宗瑄所有，並由其駕駛之車牌
    號碼000-0000號自用小客車（下稱系爭A車），於民國109年
    8月2日晚上9時22分前某時點，停放在南投縣○○鎮○○路○段00
    000號前（下稱系爭地點），被告適於同日晚上9時22分許，
    醉態騎乘車號000-000號普通重型機車（下稱系爭B車），沿
    南投縣埔里鎮中山路二段由西往東方向行駛，行經系爭地點
    時，因系爭B車後方裝載物件鬆脫，而不慎擦撞系爭A車，並
    致系爭A車受損。原告已依保險契約賠付賴宗瑄系爭A車維修
    費用4萬2,127元，又系爭A車車齡為9個月，扣除零件折舊後
    ，系爭A車回復費用為3萬4,444元。原告不爭執系爭A車之駕
    駛人賴宗瑄就本件車禍事故亦有違規停車之過失，認被告之
    過失比例為70%。爰依保險法第53條第1項、民法第184條第1
    項前段、第191條之2及第196條規定提起本件訴訟等語。並
    聲明：被告應給付原告3萬4,444元，及自起訴狀繕本送達翌
    日起至清償日止，按週年利率5%計算之利息。
二、被告未於言詞辯論期日到場，亦未提出書狀作何聲明或陳述
    供本院審酌。
三、本院得心證理由：
    ㈠因故意或過失，不法侵害他人之權利者，負損害賠償責任
      ；汽車、機車或其他非依軌道行使之動力車輛，在使用中
      加損害於他人者，駕駛人應賠償因此所生之損害（民法第
      184條第1項前段、第191條之2）。被保險人因保險人應負
      保險責任之損失發生，而對於第三人有損失賠償請求權者
      ，保險人得於給付賠償金額後，代位行使被保險人對於第
      三人之請求權（保險法第53條第1項前段）。
　  ㈡原告主張被告於前開時、地，醉態騎乘系爭B車因裝載物件
      未盡安全措施，而不慎撞擊系爭A車而受損等情，有系爭A
      車行照、道路交通事故當事人登記聯單、初步分析研判表
      、道路交通事故現場圖、中部汽車股份有限公司埔里服務
      廠估價單及電子發票證明聯、系爭A車車損照片、道路交
      通事故調查卷宗為證（本院卷第17-35、43-71頁）；而被
      告經本院合法通知，未於言詞辯論期日到場，亦未提出任
      何書狀對原告主張之事實爭執，依民事訴訟法第280條第3
      項本文規定，視同自認。堪信原告上開之主張為真實，是
      被告應負侵權行為損害賠償責任。
    ㈢損害之發生或擴大，被害人與有過失者，法院得減輕賠償
      金額，或免除之（民法第217條第1項）。被告就本件車禍
      事故有前揭過失，而系爭A車亦有違規停車之過失，有道
      路交通事故調查卷宗為證（本院卷第43-71頁），故本件
      應有過失相抵原則之適用。本院審酌系爭A車雖有上開過
      失，惟系爭A車為靜止不動車輛，而系爭B車屬移動中車輛
      ，系爭B車相較於系爭A車有較高行車注意義務，且有迴避
      可能性，況本件車禍事故之發生係因被告未確實綑綁裝載
      物件，於上路前再次檢查並掌握裝載物件情況，是系爭B
      車應為肇事主因，堪認賴宗瑄與被告就本件車禍事故發生
      原因力之強弱程度為30%、70%。而原告既依保險法第53條
      第1項規定行使保險代位權，即應繼受賴宗瑄之過失責任
      。是依民法第217條第1項過失相抵原則，按被告之過失程
      度減輕其賠償責任30%，依此計算原告得請求被告給付之
      回復費用為2萬4,111元（計算式：34,444×70%＝24,111，
      元以下四捨五入）。
    ㈣給付有確定期限者，債務人自期限屆滿時起，負遲延責任
      。給付無確定期限者，債務人於債權人得請求給付時，經
      其催告而未為給付，自受催告時起，負遲延責任。其經債
      權人起訴而送達訴狀，或依督促程序送達支付命令，或為
      其他相類之行為者，與催告有同一之效力（民法第229條
      第1項、第2項）。又遲延之債務，以支付金錢為標的者，
      債權人得請求依法定利率計算之遲延利息。但約定利息較
      高者，仍從其約定利率。應付利息之債務，其利率未經約
      定，亦無法律可據者，週年利率為5%（民法第233條第1項
      、第203條）。本件原告對被告請求之侵權行為損害賠償
      債權，核屬無確定期限之給付，自應經原告之催告而未為
      給付，被告始負遲延責任，而原告之起訴狀繕本係於111
      年10月12日寄存送達於被告，有本院送達證書可憑（本院
      卷第111頁），依民事訴訟法第138條第2項規定，經10日
      發生效力，而被告迄未給付，即應自起訴狀繕本送達生效
      翌日即111年10月23日起負遲延責任，故原告請求被告自1
      11年10月23日起至清償日止，按週年利率5%計算之遲延利
      息，即屬有據。
四、綜上所述，原告依保險法第53條第1項、民法第184條第1項
    前段、第191條之2請求被告給付2萬4,111元，及自起訴狀繕
    本送達生效翌日即111年10月23日起至清償日止，按週年利
    率5%計算之利息，為有理由，應予准許。逾此範圍之請求，
    則無理由，應予駁回。
五、本件係就民事訴訟法第436條之8第1項規定，適用小額程序
    所為被告敗訴之判決，依同法第436條之20規定，應依職權
    宣告假執行。
六、訴訟費用負擔之依據：民事訴訟法第79條。　　
中　　華　　民　　國　　111 　年　　12　　月　　5 　　日
                  埔里簡易庭  法  官  鄭煜霖
以上為正本係照原本作成。
如不服本判決，應於送達後二十日內，向本院提出上訴狀，並表
明上訴理由（上訴理由應表明一、原判決所違背之法令及具體內
容。二、依訴訟資料可認為原判決有違背法令之具體事實。），
如於本判決宣示後送達前提起上訴者，應於判決送達後二十日內
補提上訴理由書（須附繕本），如未於上訴後二十日內補提合法
上訴理由書，法院得逕以裁定駁回上訴；並向本院繳足上訴裁判
費。
中　　華　　民　　國　　111 　年　　12　　月　　5 　　日
　　　　　　　　　　　　　　　書記官  洪妍汝